# 预付款的问题

提问人：培for培 时间：2020-09-22 17:38:00
请教陈版，我司购置设备，其中一项设备A已到货，尚未验收，开发票已收到，目前差10%的尾款待验收后支付；
另外预付另一台设备30%的款项，设备目前尚未到货也没有开票。
请教陈版，①对于已到货尚未验收的设备我们应该做到其他非流动资产中吗？还是放到在建工程-待安装设备中，如果需要列报到在建工程中的话，入账金额应该是A设备全额吗？
②如果入账到其他非流动资产，那么对于A设备中收到的发票对应的进项税额，是不是应该列示为其他流动资产，剩余部分列示为其他非流动资产？
另外还有一个问题：我司有一个证券户，去年买了国债，现在都已经赎回了，但是资金账户剩余 1000 元没有转出，这个属于货币资金吗？主管让做到交易性金融资产，请问陈版，这个应该放在哪里列报呢？

回答人：chenyiwei
1 、对于尚未验收的设备，需关注本企业始负已取得其控制权，已享有或承担其所有权上的主要风险和报酬。如是则列入在建工程；反之则列入其他非流动资产。如列入在建工程，则入账金额为全额，同时体现未付款的负债。其他非流动资产按不含税金额列报。
2 、资金账户中的 1000 元如果可随时转出用于支付用途的，则列报为货币资金。

提问人：培for培 时间：2020-09-23 10:03:00
A、B都是在一家公司买的，如果A设备10%确认应付款，预付30%B的设备款放到其他非流动资产吗？还是应该以净额（30%B-10%A）列示为其他非流动资产呢？

回答人：chenyiwei
分别列报为其他应付款、其他非流动资产，不能抵销列报。